# 请教陈版和各位老师，政策性搬迁收到政府置换的房产，账务处理

提问人：碧海桑田 时间：2020-12-25 17:33:09
搬迁后，政府提供了约定面积的新办公楼，超额部分企业自己出钱购买。
这种情况下，办公楼的入账价值如何确认，适用哪条准则？
非常感谢！

回答人：chenyiwei
这类交易一般参照非货币性资产交换准则处理，且一般认为具有商业实质。
一般会计处理原则：
1 、将旧房交付给政府或其指定的拆迁机构时，按旧房的账面价值转为一项“其他非流动资产”。
2 、收到交付的新房时，新房的入账价值=被收回的旧房在拆迁协议签订时点的公允价值+支付的补价款+相关税费（如契税）。被收回的旧房在拆迁协议签订时点的公允价值与上述“其他非流动资产”账面价值之间的差额确认为资产处置损益。